臺灣花蓮地方法院刑事判決　　　　　　 100年度交易字第53號
公　訴　人　臺灣花蓮地方法院檢察署檢察官
被　　　告　林慶生
上列被告因公共危險等案件，經檢察官提起公訴（100 年度偵字
第1247號），被告於準備程序中就被訴事實為有罪之陳述，經告
知簡式審判程序之旨，並聽取當事人之意見後，本院裁定由受命
法官獨任進行簡式審判程序，並判決如下：
    主  文
林慶生服用酒類，不能安全駕駛動力交通工具而駕駛，處拘役伍
拾伍日，如易科罰金，以新臺幣壹仟元折算壹日；又因過失傷害
人，處有期徒刑貳月，如易科罰金，以新臺幣壹仟元折算壹日。
    事  實
一、林慶生前因竊盜案件，經臺灣高雄地方法院以85年度易字第
    5079號判決判處有期徒刑4月，於民國86年5月13日縮刑期滿
    執行完畢（不構成累犯）。其於99年10月28日凌晨0時許至2
    時許，在花蓮縣萬榮鄉馬遠村馬遠57號住處飲用米酒2 瓶後
    ，已達不能安全駕駛動力交通工具之程度，且無汽車駕駛執
    照，仍於同日上午7時許，駕駛車牌號碼JC-8421號自小貨車
    自上址出發，欲前往花蓮縣壽豐鄉月眉村某處工地，並沿花
    蓮縣瑞穗鄉○○路由西往東方向行駛，行經源興路61號前，
    其本應注意汽車駕駛人有飲用酒類或其他類似物後，其吐氣
    所含酒精濃度超過每公升0.25毫克以上者，不得駕車，又汽
    車行駛時，駕駛人應注意車前狀況，並隨時採取必要之安全
    措施，而依當時天氣晴、日間自然光線，柏油路面乾燥、無
    缺陷，並無不能注意之情事，竟疏未注意前開事項，因服用
    酒類注意力及操控力下降，亦未注意車前狀況，隨時採取必
    要之安全措施，貿然衝撞停靠在該處謝幸華所有之車牌號碼
    G6-3175 號自小貨車之攤車，致造成站立於攤車旁兜售貨品
    之謝幸華受有右側第四、五及六肋骨骨折、左側第三、四、
    八及九肋骨骨折、胸部挫傷合併雙側血胸、疑似上消化道出
    血、左胸壁及左腳擦傷之傷害（起訴書誤載為胸部外傷左側
    、右側肋骨骨折與血胸之傷害，應予更正），且致在攤車旁
    購買貨品之簡登連受有右側脛骨、腓骨與肋骨骨折之傷害。
    經警據報前往處理，並於同日上午9時47 分許，對其施以酒
    精濃度測試，測得其吐氣所含酒精濃度高達每公升0.75毫克
    。林慶生於犯罪未為任何有偵查犯罪職權之公務員發覺前，
    主動向到場處理之花蓮縣警察局鳳林分局交通事故處理小組
    警員李金明自首前開過失傷害犯行，並接受裁判，而查悉上
    情。
二、案經林慶生自首及謝幸華、簡登連訴由花蓮縣警察局鳳林分
    局報告臺灣花蓮地方法院檢察署檢察官偵查後起訴。
    理  由
壹、程序事項：
    查被告林慶生所犯係死刑、無期徒刑、最輕本刑為3 年以上
    有期徒刑以外之罪，其於準備程序就上揭被訴事實為有罪之
    陳述，經告知簡式審判程序之旨，並聽取當事人之意見後，
    本院認無不得或不宜改依簡式審判程序進行之處，業已依刑
    事訴訟法第273條之1第1 項、第284條之1，裁定進行簡式審
    判程序，是本件之證據調查，依同法第273條之2規定，不受
    同法第159條第1項、第161條之2、第161條之3、第163條之1
    及第164條至第170條規定之限制，合先敘明。
貳、實體事項：
一、上揭事實，業據被告於警詢時、偵查中及本院準備程序及審
    理時迭承不諱（見警卷第3至7頁、偵卷第8至9頁、本院卷第
    18頁、23頁、26頁），核與告訴人謝幸華、簡登連於警詢時
    及偵查中指訴情節相符（見警卷第10至13頁、第16至17頁、
    第19至21頁、偵卷第9至10 頁），並有道路交通事故當事人
    酒精測定紀錄表、花蓮縣警察局鳳林分局查獲涉嫌公共危險
    罪案件不能安全駕駛簡易測試紀錄表、刑法第一百八十五條
    之三案件測試觀察紀錄表、花蓮縣警察局舉發違反道路交通
    管理事件通知單、道路交通事故現場圖、證號查詢汽車駕駛
    人各1份、道路交通事故照片14張在卷可稽（見警卷第23 至
    25頁、第34頁、第37至38頁、第40至46頁、第48頁）。按汽
    機車駕駛人飲用酒類或其他類似物後其吐氣所含酒精濃度超
    過每公升0.25毫克者，不得駕車，汽車行駛時，駕駛人應隨
    時注意車前狀況，並隨時採取必要之安全措施，道路交通安
    全規則第114條第2款及第94條第3 項訂有明文。被告駕駛自
    小貨車自應加以注意，而依當時情形天氣晴、日間自然光線
    ，柏油路面乾燥、無缺陷，並未不能注意之情事，有道路交
    通事故調查報告表（一）、（二）附卷可佐（見警卷第35至
    36頁），客觀上無不能注意之情事，且被告自承當時車速20
    公里，有喝酒，對精神狀況有影響等語（見偵卷第9 頁），
    被告未注意前開規定，服用酒類後其吐氣所含酒精濃度超過
    前開規定，仍貿然駕駛自用小貨車上路，並因服用酒類後注
    意力及操控力下降，亦未注意車前狀況，隨時採取必要之安
    全措施，以致肇事，被告之行為顯有過失。再者，本件鑑定
    原因經送鑑定結果為：被告酒精濃度過量駕駛自用小貨車，
    未注意車前狀況，為肇事原因等情，亦同此認定，有臺灣省
    花東區車輛行車事故鑑定委員會100年4月22日花東鑑字第10
    06100602號函附鑑定意見書1份在卷足參（見偵卷第14至 17
    頁），益證被告有過失。又告訴人2 人因本件車禍分別受有
    前開傷害，有財團法人佛教慈濟綜合醫院玉里分院99年11月
    2日診字第A00000000號、100年2月23日診字第Ｚ000000000號
    診斷證明書各1份在卷可佐（見警卷第26頁、第28 頁），足
    認被告過失行為與告訴人2 人之傷害結果間具有相當因果關
    係。足認被告自白與事實相符，應堪採信。本件事證明確，
    被告犯行洵堪認定，應依法論科。
二、核被告所為，係犯刑法第185條之3服用酒類不能安全駕駛動
    力交通工具而駕駛罪及刑法第284條第1項前段之過失傷害罪
    。被告一過失行為，致告訴人2人受傷，係一行為觸犯2罪名
    ，為想像競合犯，應從一過失傷害罪處斷。又被告係酒醉駕
    車，因而致告訴人2 人受傷，依法應負刑事責任，應依道路
    交通管理處罰條例第86條第1項，就所犯刑法第284條第1 項
    前段之過失傷害罪部分加重其刑。被告於為前揭傷害犯行後
    ，於上開犯行未為任何有偵查犯罪職權之公務員知悉前，向
    到場處理之警員李金明當場承認為肇事人，而接受裁判，有
    花蓮縣警察局道路交通事故肇事人自首情形紀錄表1 紙附卷
    可稽（見警卷第29頁），被告對於未發覺之犯罪自首而接受
    裁判，符合自首要件，依刑法第62條前段規定減輕其刑，並
    依法先加後減之。爰審酌酒後駕車之危害及不應駕車之觀念
    ，早已透過政令宣導、媒體報導，傳達各界週知，被告應知
    酒後不能駕車及酒後駕車之危險性，猶漠視自身安危與公眾
    安全，心存僥倖，無汽車駕駛執照仍猶駕車上路，缺乏尊重
    其他用路人生命、財產安全之觀念，呼氣酒精濃度每公升高
    達0.75毫克，顯已大幅提高其他用路人往來之危險，且肇事
    碰撞造成告訴人2 人受有前揭傷害，已生實害，惟犯罪後坦
    承犯行並自首過失傷害犯行，知所悔悟，其前因竊盜案件，
    經臺灣高雄地方法院以85年度易字第5079號判決判處有期徒
    刑4月，於86年5月13日縮刑期滿執行完畢，有臺灣高等法院
    被告前案紀錄表乙份在卷可稽，此外並無其他犯罪科刑資料
    ，素行尚堪良好，然告訴人2 人分別所受之前揭傷勢非微，
    且被告尚未賠償告訴人2 人之損害，供稱係因和解金額與告
    訴人2 人要求金額差距過大而未能達成和解等語（見本院卷
    第18頁），另告訴人謝幸華係駕駛前開自用小貨車於交岔路
    口10公尺內停車，業經告訴人謝幸華於偵查中自陳（見偵卷
    第10頁），並據告訴人簡登連於警詢時供述明確（見警卷第
    20頁），並有道路交通事故現場圖1份、現場照片共8張附卷
    可稽（見警卷第34頁、第40至43頁），此雖非肇事原因，然
    告訴人謝幸華亦違反道路交通安全規則第111條第2款交岔路
    口10公尺內不得臨時停車之規定，前開鑑定意見書鑑定意見
    亦同，是告訴人謝幸華亦有違反道路交通安全規則之規定等
    一切情狀，分別量處如主文所示之刑，並均諭知易科罰金之
    折算標準，以示懲儆。
據上論斷，應依刑事訴訟法第273條之1第1項、第299條第1 項前
段，刑法第185條之3、第284條第1項前段、第62條前段、第55條
、第41條第1項前段，道路交通管理處罰條例第86條第1項，刑法
施行法第1條之1第1項、第2項前段，判決如主文。
本案經檢察官簡淑如到庭執行職務
中    華    民    國   100    年    6     月    27    日
                  刑事第二庭    法  官  林季緯
以上正本證明與原本無異。
如不服本判決應於收受送達後10日內向本院提出上訴書狀，並應
敘述具體理由。其未敘述上訴理由者，應於上訴期間屆滿後20日
內向本院補提理由書(均須按他造當事人之人數附繕本)「切勿逕
送上級法院」。告訴人或被害人如對於本判決不服者，應具備理
由請求檢察官上訴，其上訴期間之計算係以檢察官收受判決正本
之日期為準。
中    華    民    國   100    年    6     月    28    日
                                書記官
附錄本判決論罪之法律條文：
中華民國刑法第185條之3
服用毒品、麻醉藥品、酒類或其他相類之物，不能安全駕駛動力
交通工具而駕駛者，處1年以下有期徒刑、拘役或科或併科15 萬
元以下罰金。
中華民國刑法第284條第1項前段
因過失傷害人者，處6月以下有期徒刑、拘役或5百元以下罰金，
致重傷者，處1年以下有期徒刑、拘役或5百元以下罰金。